臺灣桃園地方法院刑事判決　　　　　　　　　　　　　九十年度交訴字第一九三號
　　公　訴　人　臺灣桃園地方法院檢察署檢察官
　　被　　　告　甲○○
右列被告因業務過失致死案件，經檢察官提起公訴（九十年度偵字第一九一九四號）
，本院判決如左：
        主  文
甲○○從事業務之人，因業務上之過失致人於死，處有期徒刑玖月，緩刑肆年。
        事  實
一、甲○○受雇於新達貨櫃運輸股份有限公司，擔任大貨車司機，為從事駕駛業務之
    人，於民國九十年六月廿一日上午，駕駛車號為ＨＭ－一二三號營業大貨車，沿
    桃園縣中壢巿過嶺里成德新村前之巷道由過嶺往民族路方向行駛，於同日上午七
    時四十分許行經成德新村一號前時，本應注意汽車行駛時，駕駛人應注意車前狀
    況及兩車併行之間隔，並隨時採取必要之安全措施，又駕駛大型車輛行經小巷道
    時，亦應相對適度提高注意，以避免危險之發生，依當時之情況及其智識能力，
    亦無不能注意之情事，竟疏於注意，適有袁淑惠騎乘車號為ＱＦ七－七二二號輕
    型機車亦沿前開巷道同方向行駛，騎乘在甲○○所駕駛之前開大貨車右前方，亦
    駛至前開同一地點，致甲○○所駕駛之前開大貨車右前方撞及袁淑惠所騎乘之前
    開機車後方，再連人帶車輾壓於大貨車下方，拖行約七、八公尺始停車，致袁淑
    惠因開放性骨盆骨折而致出血性休克當場死亡。嗣警員田忠華趕至現場處理，在
    未發現甲○○即為駕駛前開大貨車之司機前，甲○○即主動報告，而接受裁判。
二、案經桃園縣警察局中壢分局報請臺灣桃園地方法院檢察署檢察官相驗後自動檢舉
    偵查起訴。
        理  由
一、訊據被告甲○○固對於右開車禍之事實坦承不諱，然辯稱：伊當時車速僅時速四
    十公里，可能是被害人袁淑惠騎乘機車左右蛇行才會導致本件車禍云云。惟查：
    依卷附之道路交通事故調查報告表、現場照片所示現場之油痕、刮地痕、被害人
    殘留於地面之肉屑觀之，自被害人之機車遭撞及倒地後遭被告所駕大貨車拖行至
    該大貨車剎停為止，其間之距離約七、八公尺，而被告自陳其時速為四十公里，
    則以此換算，其剎車距離亦應約七、八公尺左右，此二者之數據互核相符，被告
    於九十年六月廿一日接受檢察官偵訊時自稱在道路交通事故調查報告表所標示之
    雜貨店（撞擊點前約二、三公尺）即已看見被害人之機車若果屬實，則自應得以
    即時注意在其右前方之被害人之行車動態，斷無仍以四十公里時速向前行駛，無
    做任何避險措施，導致輾壓被害人之後果。況被告於前開偵訊時又陳稱案發時是
    上班時間，車流量大，在肇事地點前方有一紅綠燈，綠燈才亮起，伊才剛起步，
    伊之前後都有車輛等語，則被告更無任何不能注意之情事，況被告駕駛大貨車行
    經小巷道，本應適時提高其注意義務，斷無不能注意貨車右前方車輛行車動態之
    可言，而由現場之油痕、刮地痕、被害人殘留於地面之肉屑均偏於巷道右側觀之
    ，被害人亦無被告所稱之左右蛇行之跡象，被告徒以前開各詞置辯以圖卸責，核
    無可採。按汽車行駛時，駕駛人應注意車前狀況及兩車併行之間隔，並隨時採取
    必要之安全措施，道路交通安全規則第九十四條第三項定有明文；又駕駛大型車
    輛行經小巷道時，亦應相對適度提高注意，以避免危險之發生，此為一般人處於
    法社會共同生活圈所應遵守之注意義務，本件被告於右揭時、地駕車行經上開路
    段，本應注意上開道路交通安全規則之規定及法社會共同生活圈所應遵守之注意
    義務，而依當時情形被告應無不能注意之情事，竟疏未注意致肇本件車禍，其有
    過失甚為灼然。又被害人袁淑惠確因本件車禍死亡，亦有臺灣桃園地方法院檢察
    署相驗屍體證明書一紙、驗斷書一份附卷足憑，是被告之過失行為與被害人之死
    亡間具有相當因果關係，亦足堪認定，從而被告應負過失致死罪責。被告於肇事
    後警方未發覺前，即主動向到場處理事故之警員田忠華表明其係肇事之大貨車司
    機，此情節業經證人田忠華於本院證述屬實，被告行為自已符合自首要件。
二、被告係以駕駛為業，業如上述，故核其所為，係犯刑法第二百七十六條第二項之
    業務過失致死罪。被告犯後自首，應依刑法第六十二條前段之之規定，減輕其刑
    。爰審酌被告之過失程度、被告行為造成之危害、其之智識程度、其犯後已與被
    害人家屬達成和解（此有和解書一紙在卷可憑）等一切情狀，量處如主文所示之
    刑。又被告前未曾受有期徒刑以上之宣告，此有台灣高等法院被告全國前案紀錄
    表一紙在卷可稽，其因一時過失，致罹刑典，其經此教訓，當知所警惕，信無再
    犯之虞，本院認其刑以暫不執行為適當，爰併予宣告緩刑，以啟自新。
據上論斷，應依刑事訴訟法第二百九十九條第一項前段，刑法第二百七十六條第二項
、第六十二條前段、第七十四條第一款，罰金罰鍰提高標準條例第一條前段，判決如
主文。
本案經檢察官黃智勇到庭執行職務
中      華      民      國      九十一    年    一      月     卅      日
                                臺灣桃園地方法院刑事第一庭
                                      法  官    曾  雨  明
右正本證明與原本無異。
如不服本判決，應於判決送達後十日內向本院提出上訴狀( 應附繕本 )，上訴於
臺灣高等法院。
                                    書記官   戴育萍
中        華        民        國   九十一   年    二    月      六     日
附論罪科刑依據之法條：
刑法第二百七十六條第二項
從事業務之人，因業務上之過失犯前項之罪者，處五年以下有期徒刑或拘役得併科三
仟元（現已提高十倍為三萬元）以下罰金。
